# 分步实现企业合并，合并报表中的商誉到底如何计算？

提问人：小头鱼 时间：2011-06-16 14:15:19
2010 年准则讲解里，是这样规定的： “比较达到企业合并时每一单项交易的成本与交易时应享有被投资单位可辨认净资产公允价值的份额，确定每一单项交易应予确认的商誉或是应计入发生当期损益的金额。购买方在购买日确认的商誉(或计入损益的金额)应为每一单项交易产生的商誉（或应予确认损益的金额）之和”
而 2011 年CPA考试用书，规定如下： “购买日之前持有的股权于购买日的公允价值，与购买日新购入股权所支付对价的公允价值之和，为合并财务报表中的合并成本。此合并成本比较购买日被购买方可辨认净资产公允价值的份额，确定商誉或应计入当期损益的金额”。
两者说法有点不一致，疑惑中。

回答人：chenyiwei
《讲解 2010 》的表述有错误，2011nian CPA考试教材对此问题的表述是正确的，参见我之前的回复帖子。